【裁判字號】    90,上易,1339
【裁判日期】    900919
【裁判案由】    毒品危害防制條例
【裁判全文】
臺灣高等法院臺南分院刑事判決              九十年度上易字第一三三九號    Ｇ
      上  訴  人
      即  被  告  甲  ○  ○
右上訴人因違反毒品危害防制條例案件，不服臺灣臺南地方法院九十年度易字第九六
號中華民國九十年六月二十二日第一審判決（起訴案號：臺灣臺南地方法院檢察署八
十九年度毒偵字第二九四九號、八十九年度毒偵字第三一二七號），及移送併辦（九
十年度毒偵字第一００六號），提起上訴，本院判決如左：
      主      文
上訴駁回。
      事      實
一、甲○○前因施用第二級毒品安非他命，經臺灣臺南地方法院以八十七年度毒聲字
    第五三八號裁定送觀察勒戒後，因無繼續施用毒品傾向，前經台灣台南地方法院
    檢察署檢察官於八十七年九月二十四日以八十七年度偵字第一０四九四號處分不
    起訴確定。詎甲○○又因施用第二級毒品安非他命案件，經臺灣臺南地方法院以
    八十八年度毒聲字第二九七一號裁定送觀察勒戒後，認有繼續施用毒品之傾向，
    除以八十八年度毒聲字第三七五五號裁定令入戒治處所施以強制戒治一年，並經
    臺灣臺南地方法院於八十九年四月十日以八十九年度易字第六二二號判處有期徒
    刑六月確定。臺灣臺南地方法院復經檢察官之聲請，於八十九年五月十五日裁定
    蔡來順停止戒治，所餘戒治期間付保護管束（八十九年度毒聲字第一四七七號）
    ，詎蔡來順仍不知醒悟，復基於概括犯意，自八十九年十一月二日或前三日起至
    九十年三月十一日或前三日止，連續先後在台南縣市之不詳處所施用第二級毒品
    安非他命多次，嗣分別於八十九年十一月二日、同年月二十日、九十年三月十一
    日，至臺灣臺南地方法院檢察署觀護人室及臺南縣警察局新化分局接受採尿，並
    將其尿液送驗後，發現呈安非他命陽性反應而查獲。
二、案經臺灣臺南地方法院檢察署觀護人室告發由臺灣臺南地方法院檢察署檢察官偵
    查起訴暨台南縣警察局新化分局報請同署檢察官偵查後移送併辦。
      理      由
一、訊據上訴人即被告甲○○矢口否認右揭犯行，辯稱：伊沒有吸食安非他命，可能
    係因在保護管束期間服用類固醇止痛藥所致云云。經查：
  (一)被告於停止戒治付保護管束期間之八十九年十一月二日及同月二十日，在臺灣臺
    南地方法院檢察署觀護人室採集尿液送驗，而八十九年十一月二日之檢體經初步
    篩檢呈安非他命陽性反應，再經複驗確認後，八十九年十一月二日及同月二十日
    之尿液檢體均確含二七四０及一九九一ｎｇ／ｍ１濃度之甲基安非他命，分別高
    於標準值四至五倍之單位，有長榮管理學院出具之尿液檢驗報告二紙附卷可稽。
    甲○○復於九十年三月十一日在台南縣警察局新化分局經警採集尿液，送驗結果
    亦呈安非他命陽性反應，此亦有台南縣衛生局九十年三月二十九日出具之尿液檢
    驗成績書一紙附卷可佐，而依現時醫學報告，人體對毒品安非他命之代謝率為九
    十六小時，故足認被告係於八十九年十一月二日、同月二十日、九十年三月十一
    日採尿送驗當日或前三日有施用第二級毒品安非他命之犯行。
  (三)又移送併辦部分與起訴部分有連續犯裁判上一罪之關係，為起訴效力所及，本院
    自得併予審究，附此敘明。
  (四)另參酌被告前有多次施用毒品前科，此次經採集尿液送驗後又呈安非他命陽性反
    應，且高達標準值四至五倍之譜，顯見被告仍未改施用毒品之惡習，是被告所辯
    顯係空言卸責之詞，不值採信。本件事證已臻明確，被告犯行堪予認定。
二、核被告所為，係犯毒品危害防制條例第十條第二項之罪，其施用毒品前後持有毒
    品之低度行為已為其施用之高度行為所吸收，不另論罪。又其多次施用毒品之行
    為，時間密接、犯罪構成要件相同，顯係基於概括犯意為之，應依刑法第五十六
    條連續犯之規定論以一罪，並依法加重其刑。
三、原審援引刑事訴訟法第二百九十九條第一項前段，毒品危害防制條例第十條第二
    項，刑法第十一條前段、第五十六條之規定，並參酌被告於停止戒治付保護管束
    期間不思痛改施用毒品之惡習、竟又履次觸犯刑章，犯罪後又卸責諉罪等一切情
    狀，量處有期徒刑八月，藉資懲儆。本院經核其認事用法，均無不當，量刑亦稱
    妥適。被告上訴意旨，猶執前詞，否認犯罪，為無理由，應予駁回。
據上論斷，應依刑事訴訟法第三百六十八條，判決如主文。
本案經檢察官楊治宇到庭執行職務。
中    華    民    國      九十      年      九      月        十九      日
                                  臺灣高等法院臺南分院刑事第六庭
                                      審判長法官  楊    明    章
                                            法官  戴    勝    利
                                            法官  顏    基    典
右正本證明與原本無異。
不得上訴。
                                      法院書記官  呂    嘉    文
中    華    民    國      九十      年      九      月       二十       日
附錄本案論罪科刑法條全文：
毒品危害防制條例第十條第二項：
施用第二級毒品者，處三年以下有期徒刑。


司法院資訊處製作；財團法人民間司法改革基金會備份。
